【裁判字號】    98,抗,41
【裁判日期】    980119
【裁判案由】    聲請交保
【裁判全文】
臺灣高等法院刑事裁定                    98年度抗字第41號
抗  告  人
即  被  告  甲○○
上列抗告人因違反毒品危害防治條例等案件，聲請交保，不服臺
灣基隆地方法院中華民國97年12月18日，97年度聲字第1174號裁
定，提起抗告，本院裁定如下：
    主  文
抗告駁回。
    理  由
一、原裁定略以：被告（本件抗告人）前經原審法院合法傳拘不
    到，發布通緝後始緝獲到案，有逃亡之事實，非予羈押，顯
    難進行審判，原羈押原因及必要性均仍存在，而有繼續羈押
    之必要。另被告前於民國（下同）97年6月21日經臺灣基隆
    看守所戒送基隆醫院就醫，經該院檢查為右側輸尿管結石，
    鼓勵多喝水，目前並無身體不適情形，是被告聲請之原因核
    與刑事訴訟法第114條所定各款所定情形不符。故被告聲請
    具保停止羈押，為無理由，應予駁回等語。
二、抗告意旨略以：本件已審理終結，相關證據均查畢，且已對
    法院傳喚不到係因傳票寄送地址已無人居住致無法送達之情
    提出說明。而抗告人被通緝期間仍繼續居住於家中，生病亦
    持自己之證件就醫，駕車違規亦無發現自己被通緝之情，足
    證無故意逃亡。況本案已於97年11月25日宣判，並非必羈押
    始能進行審判。又腎臟及泌尿系統罹有疾病，若未能及時治
    療，有生命不保之虞。復有妻兒需照顧，家中經濟全賴抗告
    人，現家中已無收入云云。
三、按羈押性質上為法院就繫屬之案件，基於憲法保障人身自由
    相關規定之精神及刑事訴訟法相關之規定，行使於該案件在
    不同審級訴訟程序中之訴訟指揮權，不同審級之法院各具有
    其程序之獨立性。從而各審級法院於案件繫屬時或其後，對
    於送交之被告是否符合羈押之要件及有無羈押之必要，自應
    本於職權重新審查，此時該法院所為被告應予羈押之裁定，
    就該審級之法院而言，均屬新的羈押，並非承繼原（前）法
    院羈押（最高法院91年度台非字第193號判決參照）。查被
    告因有事實足認有逃亡之虞，符合刑事訴訟法第101條第1項
    第1款所定之規定，非予羈押難進行追訴、審判或執行，經
    原審於97年6月18日被告通緝到案日為訊問後裁定羈押，並
    先後於97年9月18日、11月18日裁定延長羈押期間2月。而本
    案原審業於97年11月25日判決，經被告上訴本院後，由本院
    於97年12月30日訊問後，以被告有事實足認有逃亡之虞、所
    犯為死刑、無期徒刑或最輕本刑為五年以上有期徒刑之罪，
    符合刑事訴訟法第101條第1項第1款、第3款之規定，非予羈
    押難進行追訴、審判或執行，而予羈押。按諸上開最高法院
    判例意旨所示，抗告人再對原審駁回其聲請具保停止羈押之
    裁定提起抗告，並無實益，其抗告為無理由，應予駁回。
四、據上論結，應依刑事訴訟法第412條，爰裁定如主文。
中    華    民    國    98    年    1     月    19    日
                刑事第十六庭審判長法  官  溫耀源
                                  法  官  許增男
                                  法  官  王敏慧
以上正本證明與原本無異。
不得再抗告。
                                  書記官  丁淑蘭
中    華    民    國    98    年    1     月    19    日


司法院資訊處製作；財團法人民間司法改革基金會備份。
